【裁判字號】    89,易,2742
【裁判日期】    891206
【裁判案由】    偽造文書
【裁判全文】
臺灣桃園地方法院刑事判決                        八十九年度易字第二七四二號
    公  訴  人  臺灣桃園地方法院檢察署檢察官
    被      告  甲○○
右列被告因收受贓物案件，經檢察官提起公訴（八十八年度偵字第一八五一０號），
本院判決如左：
        主  文
甲○○收受贓物，處有期徒刑柒月。
乙○○之國民身分證上所換貼之甲○○之照片壹張沒收。
        事  實
一、甲○○基於變造特種文書之犯意，於民國八十八年九月廿二日，在不詳處所，提
    供其所有之相片一枚，委請與其具有犯意聯絡之真實姓名年籍不詳綽號為「黃大
    哥」之成年男子，以換貼相片之方式，變造「黃大哥」持有來路不明之為「乙○
    ○」於八十七年十月底所遺失中華民國國民身分證一枚，足以生損害於公務機關
    及公眾對「乙○○」人格同一性之辨認及乙○○本人。「黃大哥」變造完成後，
    於八十八年九月廿三日凌晨，在桃園縣桃園市○○路某通訊行之路邊，將前開身
    分證交予甲○○，甲○○明知所收受之身分證係將相片部分換貼變造之他人身分
    證，該身分證係屬來路不明之贓物，仍加以收受。嗣於八十八年九月廿六日下午
    一時卅分許，警方在桃園市○○街一九七號六樓之一查獲甲○○，除在甲○○所
    睡之房間內扣得海洛因及施打器具外，另扣得偽造信用卡十二張及在甲○○之身
    上扣得前開變造之身分證一枚。
二、案經桃園縣警察局桃園分局報告臺灣桃園地方法院檢察署檢察官偵查起訴。
        理  由
一、訊據被告甲○○矢口否認右開事實，辯稱：伊固有於八十八年九月廿二日，在桃
    園市○○路伊之友人曾耀怡任職之一家通訊行旁邊將相片交給「黃大哥」，然伊
    交相片時，「黃大哥」沒有說要做何用途，且「黃大哥」係於伊為警查獲當日才
    將變造好之身分證交給伊，伊在朋友處所睡覺時就被警查獲云云。惟查：被告於
    何時、地交相片予「黃大哥」，而「黃大哥」又係於何時、地將變造好之他人身
    分證交給被告，均據被告於八十八年九月廿七日接受內勤檢察官訊問時供陳在案
    ，被告固於本院翻稱前開各詞，然被告為警查獲至內勤檢察官訊問之時間相隔未
    至一日，其之記憶自較於本院審理時為新鮮，以前開內勤檢察官訊問時之供詞為
    可採，其在本院審理時之辯詞無非用以凸顯其係為警查獲日即八十八年九月廿六
    日才剛自「黃大哥」處收受變造身分證，圖以脫卸收受贓物及共同變造身分證之
    刑責。又被告於八十九年十月十六日接受承辦檢察官訊問時供稱「．．．他（「
    黃大哥」）問我要不要賺錢，叫我交一張照片給他即可。」，被告將照片交予該
    「黃大哥」後，「黃大哥」果用該照片變造他人之身分證並將變造完成之該身分
    證交予被告，被告又將該身分證加以收執，放在身上達三日之久，若謂其與該「
    黃大哥」無變造身分證之共同犯意，其誰能信？再「黃大哥」幫被告變造他人身
    分證之用意既在幫被告「賺錢」，自無可能以該「黃大哥」本人之身分證加以變
    造，況既要變造身分證，亦絕無可能以共犯之身分證加以變造，否則根本無從掩
    人耳目，被告不問明「黃大哥」該來路不明之經變造之身分證，顯亦對該身分證
    之贓物屬性有所認識，該身分證即屬贓物亦收受之而在所不惜。綜上，被告前開
    辯詞無非卸責狡辯之詞，不足採信，此外，復有乙○○之警訊證詞供錄在卷，並
    有扣案之變造身分證一紙附卷可稽，本件事證明確，被告犯行足堪認定。
二、核被告所為，係犯刑法第二百十二條之變造特種文書罪、第三百四十九條第一項
    之收受贓物罪。被告就變造特種文書犯行，與「黃大哥」間具有犯意聯絡、行為
    分擔，為共同正犯。被告所犯上開二罪具有方法結果之牽連關係，為牽連犯，應
    依刑法第五十五條之規定，從較重之收受贓物罪處斷；又公訴人雖未引用刑法第
    三百四十九條第一項之法條，然其起訴書犯罪事實欄已針對該犯行有所敘述，況
    該部分與變造特種文書罪間具有牽連犯裁判上一罪之關係，自在本院得一併審理
    之範圍內。又公訴人指被告曾犯竊盜罪，經本院判處有期徒刑十月確定，至八十
    九年七月十二日始執行完畢，而被告之行為時間則在八十八年九月廿二日、廿三
    日，其行為時，前開徒刑自尚未執行完畢，自非屬累犯，公訴人誤認為累犯，應
    予更正。爰審酌被告犯後猶飾詞圖卸、犯後態度惡劣、變造他人身分證對社會之
    正常經濟活動影響甚鉅、其行為手段、犯罪目的等一切情狀，量處如主文所示之
    刑。扣案之變造身分證，其上之相片一枚，係被告所有，而供其犯罪所用，自應
    依刑法第三十八條第一項第二款之規定，宣告沒收之。
據上論斷，應依刑事訴訟法第二百九十九條第一項前段，刑法第二百十二條、第三百
四十九條第一項、第五十五條、第三十八條第一項第二款，罰金罰鍰提高標準條例第
一條前段，判決如主文。
本案經檢察官何祖舜到庭執行職務
中      華      民      國      八十九    年    十二    月      六      日
                                臺灣桃園地方法院刑事第一庭
                                      法  官    曾  雨  明
右正本證明與原本無異。
如不服本判決，應於判決送達後十日內向本院提出上訴狀( 應附繕本 )，上訴於
臺灣高等法院。
                                      書記官    戴  育  萍
中        華        民        國   八十九   年    十二    月    十一    日
附論罪科刑依據之法條：
刑法第二百十二條
偽造、變造護照、旅券、免許證、特許證及關於品行、能力、服務或其他相類之證書
、介紹書，足以生損害於公眾或他人者，處一年以下有期徒刑，拘役或三百元以下罰
金。
刑法第三百四十九條第一項
收受贓物者，處三年以下有期徒刑、拘役或五百元以下罰金。


司法院資訊處製作；財團法人民間司法改革基金會備份。
